臺灣高等法院臺中分院刑事判決　　　　　　　　　　九十三年度上易字第三七二號
　　上　訴　人　臺灣臺中地方法院檢察署檢察官
　　被　　　告　丙○○
右上訴人因被告贓物案件，不服臺灣臺中地方法院九十二年度中簡上字第五一六號中
華民國九十三年二月二十日第一審判決（案經臺灣臺中地方法院檢察署九十二年度偵
字第一六○一一號聲請簡易判決處刑，由臺灣臺中地方法院合議庭改依通常程序審理
），提起上訴，本院判決如左：
　　主      文
原判決撤銷。
丙○○故買贓物，累犯，處拘役伍拾日，如易科罰金以佰元折算壹日。
　　事      實
一、丙○○曾於民國（下同）八十四年間，因偽造有價證券案件，經原審法院判處有
    期徒刑三年六月確定，於八十七年一月二十七日假釋出獄並付保護管束，甫於八
    十八年十一月十日假釋期滿而執行完畢，仍不知悔改，明知真實姓名年籍不詳綽
    號「阿龍」之成年男子所持有之「MOTOROLA V66」（序號：00000000000000）行
    動電話，係來路不明之贓物（該手機係乙○○於九十二年一月初在台中市失竊）
    ，仍於九十二年八月十一日十時許，在臺中市○○路之跳蚤市場，以總價新台幣
    二千七百元之低價，向「阿龍」包括該手機及其他PANASONIC」、「ERICSSON T
    28」、「SAMSUNG」、「MOTOROLA   8088」之行動電話計五支（以上五支無法證
    明為贓物），意圖再轉售圖利，嗣於九十二年八月十一日十二時三十分許，在臺
    中市○區○○路三段三一五巷二號前，為警攔檢盤查，因而查獲，並當場起獲該
    前開行動電話。
二、案經臺中市警察局第二分局報告臺灣臺中地方法院檢察署檢察官偵查起訴。
    理      由
一、訊據被告於本院固否認有何右開犯行，但該「MOTOROLA V66」（序號：0000000
    00000000）行動電話，係被害人乙○○於九十二年一月初在台中市某朋友車上所
    失竊者，業據其於警局供述甚明，被害人乙○○與被告既無怨隙，又係就受害之
    事實而為客觀之陳述，被告就證人審判外之供詞又不為爭執之表示，其供詞自足
    採酌。次查被告於檢察官偵訊時又稱伊承認所買之東西有可能是來路不明之贓物
    ，並為認罪之表示（偵卷第四十四頁反面、四十五頁正面）；其復始終無法提供
    阿龍之真實姓名、住處以供本院查證，更無法提出該手機之正當來源證明，足證
    被告於購買之初，應即有係贓物之認識，其犯行已至為明確，堪予認定。
二、核被告所為係犯刑法第三百四十九條第二項之罪，又被告丙○○前曾於八十五年
    間，因偽造有價證券案件，經原審法院判處有期徒刑三年六月確定，於八十七年
    一月二十六日假釋出獄並付保護管束，甫於八十八年十一月十日因保護管束期滿
    而視為執行完畢，此有本院被告全國前案紀錄表足按，於五年內再犯有期徒刑以
    上之本罪，為累犯，應依法加重其刑，原審就前開手機是否為贓物，未及查明，
    率為無罪之諭知尚有未洽，檢察官上訴意旨指摘及此，請求將原審判決予以撤銷
    ，核屬有據，爰將原審判決予以撤銷，並審酌被告素行、犯罪動機、手段、所生
    危害、犯後態度等一切情狀量處如主文第二項所示之刑並諭知易科罰金之折算標
    準以示懲儆。
三、公訴意旨另略以：被告向「阿龍」購買之其他PANASONIC」、「ERICSSON  T28」
    、「SAMSUNG」、「MOTOROLA 8088」等四支行動電話，亦屬贓物，因認被告此部
    分亦涉有刑法第三百四十九條第二項故買贓物罪嫌云云。
四、惟查：所謂贓物，係指他人因實施財產不法行為所取得之財物，而被害人於法律
    上尚有追回權者，動產或不動產均足當之。而刑法上之贓物罪，原在防止因竊盜
    、詐欺、侵占各罪被奪取或侵占之物難於追及或回復，故其前提要件，必須犯前
    開各罪所得之物，始得稱為贓物，最高法院四十一年臺非字第三六號著有判例。
    公訴人所指之前開四支行動電話，依據現有卷證資料，並無查獲相關被害人之資
    料，亦未經查證扣案之行動電話是否係屬他人失竊、遭搶或詐欺、侵占所得之贓
    物；又被害人甲○○雖於警詢中曾出面指認其失竊之行動電話，然該行動電話係
    「NOKIA 8910」型號，與被告所購買之前開行動電話不同，且被害人甲○○之前
    開行動電話係於鄭勝利處所查獲，與被告並無任何關連性，則被害人甲○○之指
    述內容及贓物領據，自不具有認定本件犯罪事實之證據資格；至於查獲現場圖、
    翻拍照片僅能證明被告持有前開行動電話之事實，對於前開行動電話是否為贓物
    之情，並無法獲得證實。是以，遍觀現有卷證資料，僅能認定被告持有前開行動
    電話，被告所辯購買便宜中古手機轉售工地工人之詞，雖未經證實為真，然在無
    被害人指述之前提下，亦無從據以認定前開行動電話確係贓物之情；此外，復查
    無其他積極證據，足認被告有何明知前開行動電話係贓物仍予買進轉售圖利之犯
    行，扣案之行動電話既無法證明為贓物，則被告之行為即與故買贓物之規定不相
    符合，揆諸前揭說明，被告此部分罪嫌自有不足，但因公訴人認此部分與本院右
    開論罪科刑部分互有裁判上一罪之連續犯關係，故不另為無罪之諭知，併此敘明
    。
據上論斷，應依刑事訴訟法第三百六十九條第一項前段、第三百六十四條、第二百九
十九條第一項前段、刑法第三百四十九條第二項，第四十一條第一項、罰金罰鍰提高
標準條例第一條前段、第二條判決如主文。
本案經檢察官蔡振修到庭執行職務。
中      華      民      國　    九十三     年     五      月     六 　　日
                                臺灣高等法院臺中分院刑事第七庭
                                      審判長法　官　林　榮　龍
                                            法  官　江　錫　麟
                                            法　官  謝  說  容
右正本證明與原本無異。
不得上訴。
                                            書記官  金  珍  華
中      華      民      國　    九十三     年  五      月     七 　　日
中華民國刑法第三百四十九條：
收受贓物者，處三年以下有期徒刑、拘役或五百元以下罰金。
搬運、寄藏、故買贓物或為牙保者，處五年以下有期徒刑、拘役或科或併科一千元以
下罰金。
因贓物變得之財物，以贓物論。
                            　　　　　　　　　　　　　　　　　　　　　　Ｒ
